

IDIOMAS

Español: Nativo

Inglés: B2 - Cursando C1

SOBRE MI

Soy un estudiante de 20 años de edad, con gran pasión por la informática, más concreto por la parte de IA y redes neuronales o ciberseguridad.

Centrado en mis estudios y profesión. Eficiente y productivo.

Técnico Superior de Desarrollo de Aplicaciones Multiplataforma y futuro estudiante de ingeniería de inteligencia artificial + robótica.

CONTACTO

i.martin.desarrollo@gmail.com

+34 659 86 56 17

Madrid, España

. . .

Portfolio imartin.online







IVÁN LUMBRERAS MARTÍN

DESARROLLADOR MULTIPLATAFORMA

EXPERIENCIA

Desarrollador Full-Stack Indra || Marzo 2023 - Junio 2023

Técnico informático en Practicas Hospital Rey Juan Carlos || Abril 2021 - Junio 2021

ESTUDIOS

2021 - 2023

CFGS Desarrollo de Aplicaciones Multiplataforma

CES Juan Pablo II

2019 - 2021

CFGM Sistemas Microinformáticos y Redes

Enrique Tierno Galván

CERTIFICACIONES

2023 - Actualidad

CS50'S Introduction To Artificial Intelligence With Python - Harvard

HarvardX

2023 - Actualidad

Fundamentals Of TinyML - Harvard

HarvardX

2022 - 2023

Desarrollo De Videojuegos Con Unity 3D

CES Juan Pablo II

2021 - 2022

Javascript

CES Juan Pablo II

HABILIDADES

Odoo CRM

UiPath

HTML, CSS, JS y Angular

Java

Python

SQL